---
title: "Oplossingen Kansrekeningen POD2 - week 1"
author: "Jens Buysse"
date: "13/2/2019"
output: pdf_document
---

```{r setup, include=FALSE}
knitr::opts_chunk$set(echo = TRUE)
```

## Oplossingen van geselecteerde oefeningen hoofstuk 1 met R
Men gooit eenmaal met een eerlijke dobbelsteen.
Wat is de kans op een even getal? (opsomming)
``` {r 1.1}
kans <- length(c(2,4,6))/length(c(1:6))  
kans
```

Wat is de kans op een oneven getal? (opsomming)
``` {r 1.2}
kans <- length(c(1,3,5))/length(c(1:6))  
kans
```

Wat is de kans op een priemgetal? (opsomming)
``` {r 1.3}
kans <- length(c(2,3,5))/length(c(1:6))  
kans
```

Wat is de kans om met twee dobbelstenen meer dan acht te gooien?
``` {r 1.4}
totaalAantalMogelijkheden <- length(c(1:6))*length(c(1:6))
aantalGroterDan8 <- length(c(c(3,6),c(4,6), c(5,6),c(6,6),c(5,4),c(5,5))) -2
kans <- aantalGroterDan8 / totaalAantalMogelijkheden
kans
5/18
```

Een duistere urne bevat 6 blauwe en 4 rode bollen die verder
identiek zijn. Men trekt een na een, twee bollen uit de urne
met teruglegging van de getrokken bol. Wat is de kans dat
men twee blauwe bollen heeft getrokken?
``` {r 1.5 }
kans1steblauw <- 6 /10
kans2eblauw <- 6 /10
kansBeideBlauw <- kans1steblauw * kans2eblauw
kansBeideBlauw
```

Je kan dit ook oplossen met R indien het aantal elementen "klein" genoeg is. We raden dit niet aan te doen op het examen, maar dit is louter ter illustratie.
``` {r 1.5.2 }
library(gtools)
x <- c('blauw1','blauw2','blauw3','blauw4','blauw5','blauw6', 'rood1','rood2','rood3','rood4')
permutations(n=10,r=2,v=x,repeats.allowed=T)
aantal <- nrow(permutations(n=10,r=2,v=x,repeats.allowed=T))
blauwVector <- c('blauw1','blauw2','blauw3','blauw4','blauw5','blauw6')
blauwPermutaties <- permutations(n=6,r=2,v=blauwVector,repeats.allowed=T)
aantalBlauw <- nrow(permutations(n=6,r=2,v=blauwVector,repeats.allowed=T))
kans <- aantalBlauw/aantal
kans
```


Wat is de kans om bij de Belgische lotto zes juiste cijfers te
hebben? Er zitten 45 ballen in de trommel en er worden er zes
getrokken zonder teruglegging. De volgorde bij de lotte in Belgi?? doet er niet toe.
```{r 1.6}
totaalAantalCombinaties <- choose(n=45,k=6)
gekozenGetalal <- 1
kans <- 1 / totaalAantalCombinaties
kans
```

Een toegangscode tot een (amateurs) computersysteem
bestaat uit drie letters die door een randomgenerator worden
toegewezen.

- Wat is de kans dat een code wordt toegewezen zonder de
letter x?
``` {r 1.7}
totaal <- 26^3
aantalComb <- 25^3
kans <- aantalComb/totaal
kans
```

- Wat is de kans dat een code wordt toegewezen waarvan alle
letters verschillend zijn?
```{r 1.8}
aantalComb <- 26 * 25 * 24
kans <- aantalComb/totaal
kans
```

Een doos bevat 10 lampen. Bij vergissing worden 4
afgekeurde lampen mee verpakt. Men neemt lukraak drie
lampen uit de doos. Wat is de kans  dat exact $i (0 \leq i \leq 3)$ van de drie
gekozen lampen defect zijn?

- Voor $i = 0$
```{r }
totaalCombinaties <- choose(10,3)
nietDefecte <- choose(6,3)
kans <- nietDefecte/totaalCombinaties
kans
```

- Voor $i =1$
```{r }
eenDefect <- choose(4,1) * choose(6,2)
kans <- eenDefect/totaalCombinaties
kans
```

- Voor $i = 2$ 
```{r }
tweeDefect <- choose(4,2) * choose(6,1)
kans <- tweeDefect/totaalAantalCombinaties
kans
```

Wat is de kans dat er minstens 2 studenten van de $k$ jarig zijn op dezelfde dag in een bepaalde klas?
``` {r}
#Oplossing van het probleem dat de kans berekent dat er minstens twee studenten in een klas van k studenten een zelfde verjaardagsdatum hebben (behale jaar). Oplossing thanks to https://rpubs.com/StatGirl302/TheBirthdayProblem
k = 100  #aantal mensen in de klas
p <- numeric(k)  # maak een vector aan van k elementen lang
for (i in 1:k)      {
            q <- 1 - (0:(i - 1))/365  # 1 - prob(niemand jarig op dezelf dag)
            p[i] <- 1 - prod(q)  }
plot(p, main="Kans minstens twee studenten jarig op dezelfde dag", xlab ="Aantal studenten", ylab = "kans", col="blue") 
grid()
```